---
title: "nema_diver"
author: "Rosanita"
date: "2023-03-09"
output:
  html_document: default
  pdf_document: default
---

```{r setup, include=FALSE}
knitr::opts_chunk$set(echo = TRUE)
```


```{r cars}
summary(cars)
```

## Cargamos paquetes 

```{r}

library(iNEXT);       # Paquete para analisis de diversidad alfa por intrapolacion y extrapolacion (metodo de Chao et al. 2014)
library(vegan);       # Paquete para el analisis de comunidades
library(ggplot2);     # Paquete para elaboracion de graficas (necesario para graficas de iNEXT)
library(factoextra);  # Paquete para la visualizacion de analisis multivariantes (lo usaremos para los dendrogramas)
library(RColorBrewer)
library(plotly)


```


## Importamos los datos 
```{r}
datos <- read.csv2("nema_river.csv")
datos$Tramo = factor(datos$Tramo, levels = c("1", "2", "3"))
datos$Cuenca = factor(datos$Cuenca, levels = c("1", "2", "3", "4", "5"))

# cp_csv <- read.csv2("cp+feeding.csv")
cp_csv <- read.csv2("nema_cpanalysis.csv")
CP <- subset(cp_csv, select = "CP_.")
print(CP)
#feeding <- subset(cp_csv, select = "FEEDING")

datos1 <- datos[datos$Tramo != 2, ]
```

## Datos básicos y tabla resumen
```{r}

muestra <- rownames(datos1)              # Nombre de las comunidades
nMuestras <- length(muestra)                        # Numero de comunidades
nPlots <- as.vector(t(datos1[1,]))
```

Creamos un subset

```{r}
bichos <- subset(datos1, select = c(9:108))
#muestra <- subset(datos1, select = c(1))

nitrato <- subset(datos1, select = c("Nitratos"))
fosfato <- subset(datos1, select = c("Fosfatos"))
morganica <- subset(datos1, select = c("materia_organica"))
amonio <- subset(datos1, select = c("Amonio"))

bichos_d <- subset(bichos[25:37,])
bichos_i <- subset(bichos[1:24,])

#ref_bichos <- cbind(muestra, bichos)
```

```{r}
S <- specnumber(bichos)                          # Numero de especies observado por comunidad (Hill q = 0)
meanS <- mean(S)                                       # Numero medio de especies por comunidad
H <- diversity(bichos, index="shannon")          # Diversidad de Shannon
eH <- exp(H)                                          # Numero equivalente de especies (Hill q = 1)
#Simpson <- diversity(bichos, index="invsimpson") # Dominancia de Simpson (Hill q = 2)
#J <- H/log(S)                                          # Equitatividad de Pielou (evenness)
```

```{r}
#diversidata <- data.frame(S,H,eH,Simpson,J)
diversidata <- data.frame(S,H,nitrato,fosfato,morganica,amonio)
data.frame(diversidata)

nemariver_div <- cbind(datos1, diversidata)

tramo <- subset(datos1, select = c(5:7, 243))
alfa_div_plot <- cbind(tramo, diversidata)

str(alfa_div_plot)

as.character(alfa_div_plot$Tramo)
as.character(alfa_div_plot$Cuenca)


margen_d <- subset(alfa_div_plot[25:37,])
margen_i <- subset(alfa_div_plot[1:24,])


```


## Gráficos
```{r}

boxplot(S ~ Tramo, data = alfa_div_plot)
boxplot(S ~ River, data = alfa_div_plot)

boxplot(H ~ Tramo, data = alfa_div_plot)
boxplot(H ~ River, data = alfa_div_plot)

#boxplot(J ~ Tramo, data = alfa_div_plot)
#boxplot(J ~ River, data = alfa_div_plot)

plot(H ~ Tramo , data = alfa_div_plot) 

boxplot(H ~ Margen, data = alfa_div_plot)
boxplot(S ~ Margen, data = alfa_div_plot)

boxplot(H ~ Tramo, data = margen_d, main = "Margen Derecha")
boxplot(H ~ Tramo, data = margen_i, main = "Margen Izquierda")


boxplot(S ~ Tramo, data = margen_d, main = "Margen Derecha")
boxplot(S ~ Tramo, data = margen_i, main = "Margen Izquierda")

#ggplot(alfa_div_plot, aes(x=Tramo, y=S)) + geom_bar(stat='identity')

```

```{r}
library(ggplot2)
ggplot(alfa_div_plot,aes(x=River,y=H,fill=factor(Tramo)))+
  geom_bar(stat="identity",position="dodge")+
  scale_fill_discrete(name="Tramo",
                      breaks=c(1, 2, 3),
                      labels=c("Cabecera", "Medio", "Bajo"))+
  xlab("Río")+ylab("Índice de Shannon") + scale_colour_brewer(palette = "Set3")



```
```{r}


alfa_div_plot$S = as.numeric(alfa_div_plot$S)
alfa_div_plot$Nitratos = as.numeric(alfa_div_plot$Nitratos)


options(scipen=999)  # turn-off scientific notation like 1e+48
library(ggplot2)
theme_set(theme_bw())  # pre-set the bw theme.

# midwest <- read.csv("http://goo.gl/G1K41K")  # bkup data source

# Scatterplot
gg_nitrato <- ggplot(alfa_div_plot, aes(x=Nitratos, y=S)) + 
  geom_point(aes(col=Tramo, size=S)) + 
  geom_smooth(method="loess", se=F) + 
  xlim(c(0.4, 1)) + 
  ylim(c(0, 16)) + 
  labs(subtitle="", 
       y="Riqueza específica", 
       x="[Nitrato]", 
       title="", 
       caption = "")

plot(gg_nitrato)

ggH_nitrato <- ggplot(alfa_div_plot, aes(x=Nitratos, y=H)) + 
  geom_point(aes(col=Tramo, size=S)) + 
  geom_smooth(method="loess", se=F) + 
  xlim(c(0.4, 1)) + 
  ylim(c(0, 4)) + 
  labs(subtitle="", 
       y="Shannon", 
       x="[Nitrato]", 
       title="", 
       caption = "")

plot(ggH_nitrato)


gg_morganica <- ggplot(alfa_div_plot, aes(x=materia_organica, y=S)) + 
  geom_point(aes(col=Tramo, size=S)) + 
  geom_smooth(method="loess", se=F) + 
  xlim(c(0, 2)) + 
  ylim(c(0, 20)) + 
  labs(subtitle="", 
       y="Riqueza específica", 
       x="% de materia orgánica", 
       title="", 
       caption = "")

plot(gg_morganica)

options(scipen=999)  # turn-off scientific notation like 1e+48
library(ggplot2)
 # pre-set the bw theme.


#FOSFATO
gg_fosfato <- ggplot(alfa_div_plot, aes(x=Fosfatos, y=S)) +
  geom_point(aes(col=Tramo, size=S)) +
  geom_smooth(method="loess", se=F) +
  xlim(c(0, 0.5)) +
  ylim(c(0, 20)) +
  labs(subtitle="",
       y="RIQUEZA",
       x="[Fosfato]",
       title="",
       caption = "")

plot(gg_fosfato)

model.Snitrato <- lm(S ~ Nitratos, alfa_div_plot)
summary(model.Snitrato)


model.Hnitrato <- lm(H ~ Nitratos, alfa_div_plot)
summary(model.Snitrato)


# pdf(file="Nitrato_alfa.pdf", width=8, height=13)
# 
# 
# figure <-  ggarrange(gg_nitrato, ggH_nitrato,  ncol = 1, nrow = 2, labels = c("A", "B"), font.label = list(size = 30, color = "#0072B2"))
# 
# 
# figure
# 
# 
# dev.off()


## Amonio

gg_amonio <- ggplot(alfa_div_plot, aes(x=Amonio, y=H)) + 
  geom_point(aes(col=Tramo, size=S)) + 
  geom_smooth(method="loess", se=F) + 
  xlim(c(0, 0.3)) + 
  ylim(c(0, 4)) + 
  labs(subtitle="", 
       y="Shannon", 
       x="[Amonio]", 
       title="", 
       caption = "")

plot(gg_amonio)

````

```{r}
gg_nitratoM <- ggplot(alfa_div_plot, aes(x=Nitratos, y=S)) + 
  geom_point(aes(col=Margen, size=S)) + 
  geom_smooth(method="loess", se=F) + 
  xlim(c(0.4, 1)) + 
  ylim(c(0, 16)) + 
  labs(subtitle="", 
       y="Riqueza específica", 
       x="[Nitrato]", 
       title="", 
       caption = "")

plot(gg_nitratoM)



ggH_nitratoM <- ggplot(alfa_div_plot, aes(x=Nitratos, y=H)) + 
  geom_point(aes(col=Margen, size=S)) + 
  geom_smooth(method="loess", se=F) + 
  xlim(c(0.4, 1)) + 
  ylim(c(0, 4)) + 
  labs(subtitle="", 
       y="Shannon", 
       x="[Nitrato]", 
       title="", 
       caption = "")

plot(ggH_nitratoM)


aov.NS <- aov(Nitratos ~ S, data = alfa_div_plot)
summary(aov.NS)


aov.NSH <- aov(Nitratos ~ H, data = alfa_div_plot)
summary(aov.NSH)
```

```{r}
g_nitrato <- ggplot(alfa_div_plot, aes(Nitratos, S))

# Scatterplot
g_nitrato + geom_point() + 
  geom_smooth(method="lm", se=F) +
  labs(subtitle="mpg: city vs highway mileage", 
       y="Riqueza", 
       x="[Nitrato]", 
       title="a", 
       caption="a")

g_fosfato <- ggplot(alfa_div_plot, aes(Fosfatos, S))

# Scatterplot
g_fosfato + geom_point() + 
  geom_smooth(method="lm", se=F) +
  labs(subtitle="", 
       y="Riqueza", 
       x="[Fosfato]", 
       title="", 
       caption="")


gH_nit <- ggplot(alfa_div_plot, aes(Nitratos, H))


gH_nit + geom_point() + 
  geom_smooth(method="lm", se=F) +
  labs(subtitle="", 
       y="Shannon", 
       x="[Nitrato]", 
       title="")

````


### Linear Regression
```{r}


model.Stramo <- lm(S ~ Tramo, alfa_div_plot)
summary(model.Stramo)

model.Htramo <- lm(H ~ Tramo, alfa_div_plot)
summary(model.Htramo)

model.Smargen <- lm(log(S+1) ~ Margen, alfa_div_plot)
summary(model.Smargen)


model.Hmargen <- lm(H ~ Margen, alfa_div_plot)
summary(model.Hmargen)


model.HmargenI <- lm(H ~ Tramo, margen_i)
summary(model.HmargenI)


model.HmargenD <- lm(H ~ Tramo, margen_d)
summary(model.HmargenD)

model.HmargenI

`````
### Anova
```{r}
install.packages("sjPlot")
library(sjPlot)

aov.margend <- aov(H ~ Tramo, data = margen_d)
summary(aov.margend)

aov.margeni <- aov(H ~ Tramo, data = margen_i)
summary(aov.margeni)
tab_model(aov.margeni)

```
!hay una pérdida significativa en el margen izquierdo **
tab_model(aov.margeni)

### Representando una Anova
```{r}

p <- ggplot(margen_i,aes(x=Tramo,y=H,fill=factor(Tramo)))+
      geom_boxplot()+
      theme_classic() +
      scale_color_viridis_d()

#p
#p + stat_compare_mean( method = "anova")


```



### Primer intento para hacer los datos cp

```{r}
# 
# suma_bichos_i <- colSums(bichos_i, na.rm = TRUE)
# suma_bichos_d <- colSums(bichos_d, na.rm = TRUE)
# 
# bichos_cp_d <- cbind(data.frame(suma_bichos_d), CP)
# bichos_cp_i <- cbind(data.frame(suma_bichos_i), CP)
# 
# 
# bichos_feed_d <- cbind(data.frame(suma_bichos_d), feeding)
# bichos_feed_i <- cbind(data.frame(suma_bichos_i), feeding)
# 
# 
# 
# tabla_i <- bichos_cp_i[order(bichos_cp_i$suma_bichos_i),]
# tabla_d <- bichos_cp_d[order(bichos_cp_d$suma_bichos_d),]
# 
# tabla_feed_i <- bichos_feed_i[order(bichos_feed_i$suma_bichos_i),]
# tabla_feed_d <- bichos_feed_d[order(bichos_feed_d$suma_bichos_d),]


```


```{r}
# 
# ggplot(tabla_d, aes(x=CP, y=suma_bichos_d)) + 
#   geom_bar(stat = 'identity')
# ggplot(tabla_i, aes(x=CP, y=suma_bichos_i)) + 
#   geom_bar(stat = "identity")
#   
# 
# ggplot(tabla_feed_d, aes(x=FEEDING, y=suma_bichos_d)) + 
#   geom_bar(stat = 'identity')
# ggplot(tabla_feed_i, aes(x=FEEDING, y=suma_bichos_i)) + 
#   geom_bar(stat = "identity")
# 

```

### Segundo intento
Here I analyse the ecology of the different groups according to their cp index
```{r}
cp_analysis <- subset(cp_csv[,5:16])
#cp_analysis2 <- cp_analysis1[cp_analysis1$TraMo != 2, ]
#cp_analysis <- drop_na(cp_analysis1)

cp_izquierda <- subset(cp_analysis, Margen %in% c("Izquierda"))
cp_derecha <- subset(cp_analysis, Margen %in% c("Derecha"))

cp_derecha_1 <- subset(cp_derecha, TraMo %in% c("1"))
#cp_derecha_2 <- subset(cp_derecha, TraMo %in% c("2"))
cp_derecha_3 <- subset(cp_derecha, TraMo %in% c("3"))

cp_izquierda_1 <- subset(cp_izquierda, TraMo %in% c("1"))
#cp_izquierda_2 <- subset(cp_izquierda, TraMo %in% c("2"))
cp_izquierda_3 <- subset(cp_izquierda, TraMo %in% c("3"))

boxplot(CP_. ~ CP_i, data = cp_analysis)
boxplot(CP_. ~ CP_i, data = cp_izquierda, main = "Margen Izquierda")
boxplot(CP_. ~ CP_i, data = cp_derecha, main = "Margen Derecha")

boxplot(CP_. ~ CP_i, data = cp_derecha_1, main = "Margen Derecha 1")
#boxplot(CP_. ~ CP_i, data = cp_derecha_2, main = "Margen Derecha 2")
boxplot(CP_. ~ CP_i, data = cp_derecha_3, main = "Margen Derecha 3")
boxplot(CP_. ~ CP_i, data = cp_izquierda_1, main = "Margen Izquierda 1")
boxplot(CP_. ~ CP_i, data = cp_izquierda_3, main = "Margen Izquierda 3")

````

### Feeding habits
Here I analyse and study the different feeding habits present in the nematodes groups studied

```{r}

feeding_izquierda <- subset(cp_analysis, Margen %in% c("Izquierda"))
feeding_derecha <- subset(cp_analysis, Margen %in% c("Derecha"))

feeding_derecha_1 <- subset(feeding_derecha, TraMo %in% c("1"))
feeding_derecha_3 <- subset(feeding_derecha, TraMo %in% c("3"))

feeding_izquierda_1 <- subset(feeding_izquierda, TraMo %in% c("1"))
feeding_izquierda_3 <- subset(feeding_izquierda, TraMo %in% c("3"))


boxplot(Feeding_. ~ Feeding_i, data = cp_analysis)
boxplot(Feeding_. ~ Feeding_i, data = feeding_izquierda, main = "Margen Izquierda")
boxplot(Feeding_. ~ Feeding_i, data = feeding_derecha, main = "Margen Derecha")

boxplot(Feeding_. ~ Feeding_i, data = feeding_derecha_1, main = "Margen Derecha 1")
boxplot(Feeding_. ~ Feeding_i, data = feeding_derecha_3, main = "Margen Derecha 3")
boxplot(Feeding_. ~ Feeding_i, data = feeding_izquierda_1, main = "Margen Izquierda 1")
boxplot(Feeding_. ~ Feeding_i, data = feeding_izquierda_3, main = "Margen Izquierda 3")


```


### Data visualisation
Here I try to make the last plots look prettier and easier to understand

```{r}

````

```{r}
#str(cp_derecha)
cp_plot_d <-
  ggplot(cp_derecha, aes(x = CP_i, y = CP_., fill = factor(TraMo))) +
  geom_bar(stat = "identity", position = "dodge") +
  scale_fill_discrete(
    name = "Tramo",
    breaks = c(1, 3),
    labels = c("Cabecera", "Bajo")
  ) +
  xlab("Índice CP") + ylab("Abundancia") + ggtitle("Margen Conservada") + scale_colour_brewer(palette = "Set3")

cp_plot_d
````

```{r}
#is.na(cp_izquierda)
#str(cp_izquierda)

cp_izquierda$CP_. = as.numeric(cp_izquierda$CP_.)
cp_izquierda$CP_i = as.numeric(cp_izquierda$CP_i)
cp_izquierda$TraMo = as.numeric(cp_izquierda$TraMo)

cp_plot_i <-
  ggplot(cp_izquierda,
         aes(x = CP_i, y = CP_., fill = factor(TraMo))) +
  geom_bar(stat = "identity", position = "dodge") +
  scale_fill_discrete(
    name = "Tramo",
    breaks = c(1, 3),
    labels = c("Cabecera", "Bajo")
  ) +
  xlab("Índice CP ") + ylab("Abundancia") + ggtitle("Margen Alterado") +
  scale_colour_brewer(palette = "Set3")
  
cp_plot_i
cp_plot_d
````

```{r}
feed_plot_d <-
  ggplot(cp_derecha, aes(x = Feeding_i, y = Feeding_., fill = factor(TraMo))) +
  geom_bar(stat = "identity", position = "dodge") +
  scale_fill_discrete(
    name = "Tramo",
    breaks = c(1, 3),
    labels = c("Cabecera", "Bajo")
  ) +
  xlab("Hábito alimenticio") + ylab("Abundancia") + ggtitle("Margen Conservada") + scale_colour_brewer(palette = "Set3")

feed_plot_d

feed_plot_i <-
  ggplot(cp_izquierda, aes(x = Feeding_i, y = Feeding_., fill = factor(TraMo))) +
  geom_bar(stat = "identity", position = "dodge") +
  scale_fill_discrete(
    name = "Tramo",
    breaks = c(1, 3),
    labels = c("Cabecera", "Bajo")
  ) +
  xlab("Hábito alimenticio") + ylab("Abundancia") + ggtitle("Margen Alterado") + scale_colour_brewer(palette = "Set3")

feed_plot_i
````



